Inventaris van het archief van het Nederlandse Gezantschap, later de Ambassade in Cambodja, 1957-1974
Nationaal Archief, Den Haag
- Algemeen Archief, I.
  - Organisatie, 1
    - Stukken betreffende de verlening van agrément door de regering van Cambodja aan de Nederlandse overheid en het oprichten van de Nederlandse diplomatieke vertegenwoordiging voor Cambodja te Bangkok en het Nederlands Consulaat in Cambodja te Phnom Penh., 1957-1960; 5; omslag
    - Stukken betreffende het opstellen van rapporten met algemene en praktische gegevens over Cambodja voor nieuwe medewerkers op een Nederlandse diplomatieke post aldaar (postrapporten)., 1958-1964; 6; 1 omslag
    - Stukken betreffende het reorganiseren van de Nederlandse diplomatieke vertegenwoordiging van Cambodja., 1963-1972; 7-8; 2 omslagen
      - Het voeren van overleg met het Nederlandse Ministerie van Buitenlandse Zaken over het verzoek van de gevolmachtigd ambassadeur te Bangkok om de Nederlandse diplomatieke vertegenwoordiging in Cambodja te verheffen van gezantschap naar ambassade, 1963, 7
      - Het verheffen van het Nederlands Gezantschap te Kuala Lumpur tot ambassade en het benoemen van de heer G.J. de Graag tot buitengewoon en gevolmachtigd ambassadeur aldaar, 1967 - 1972, 8
    - Stukken betreffende het verhuizen van het archief van de Nederlandse diplomatieke vertegenwoordiging van Cambodja van Bangkok naar Kuala Lumpur., 1966-1971; 9; 1 omslag
  - Protocol, 2
    - Stukken betreffende geloofsbrieven in het algemeen., 1965 - 1974; 10; 1 omslag
    - Stukken betreffende het aanbieden van de geloofsbrieven aan prins Sihanouk en aan de minister van Buitenlandse Zaken van Cambodja., 1957-1969; 11-14; 4 omslagen
      - J.H. Zeeman, buitengewoon en gevolmachtigd ambassadeur te Bangkok, 1957, 11
      - A.F. Calkoen, buitengewoon en gevolmachtigd ambassadeur te Bangkok, 1965, 12
      - L. Kruytbosch, bijzonder gevolmachtigd ambassadeur te Kualu Lumpur, 1966 - 1968, 13
      - G.J. de Graag, bijzonder gevolmachtigd ambassadeur te Kuala Lumpur, 1969, 14
    - Stukken betreffende het aanbieden van de geloofsbrieven aan de president van de Republiek Khmer, maarschalk Lon Nol door J.A. Kernkamp, bijzonder gevolmachtigd ambassadeur te Kuala Lumpur., 1972 - 1973; 15; 1 omslag
    - Stukken betreffende het onderhouden van relaties met betrekking tot het zowel het Koninklijk Huis en de regering van Cambodja en de vaststelling van nationale feestdagen in Cambodja door de regering van Cambodja., 1958-1971; 16-17; 2 omslagen
      - 1958-1964, 16
      - 1967-1971, 17
    - Stukken betreffende het bepalen van het beleid inzake het aannemen en uitreiken van onderscheidingen., 1959-1970; 18-19; 2 omslagen
      - Het indienen van het verzoek om aan het koninklijk paar van Cambodja een Nederlandse koninklijke onderscheiding te mogen uitreiken en het vragen van informatie omtrent de wet- en regelgeving hierover, 1959, 18
      - Het vaststellen van het beleid door de regering van Nederland inzake het accepteren van buitenlandse onderscheidingen door Nederlandse staatsburgers en buitenlanders in dienst van Nederland, 1968 - 1970, 19
    - Stukken betreffende het overlijden van koning Norodom Suramarit van Cambodja en het opstellen van verslagen omtrent de plechtigheden inzake zijn crematie., 1960; 20; 1 omslag
    - Stukken betreffende de goedkeuring van de regering van Cambodja van de benoeming van de heer J.H. Fesevur als consul der Nederlanden voor Cambodja., 1965; 21; 1 omslag
  - Juridische aangelegenheden, 3
    - Stukken betreffende diplomatiek en consulair recht., 1958-1970; 22-23; 2 omslagen
      - Het uitvoeren en bepalen van de regels met betrekking tot de kanselarijrechten, 1958 - 1960, 22
      - Het aankaarten bij de Nederlandse regering van de visie van de regering van Cambodja op de status en de functie van een honorair consul en het indienen van het verzoek om de functie van honorair consul gelijk te trekken met die van een zogenaamde beroepsconsul, 1966 - 1970, 23
    - Stukken betreffende het opmaken van geboorteakten., 1959-1964; 24; 1 omslag
    - Stukken betreffende de uitvaardiging van de Wet op de Persvrijheid door de regering van Cambodja., 1962; 25; 1 omslag
    - Stukken betreffende het verstrekken van inlichtingen omtrent het uitkeren van vergoedingen aan nazislachtoffers., 1963; 26; 1 omslag
    - Stukken betreffende de bepaling van het grondgebied en de grenzen van Cambodja., 1967-1972; 27-28; 2 omslagen
      - De vaststelling van de landgrenzen door de regering van Cambodja en het voeren van onderhandelingen met Vietnam over de vaststelling van de territoriale wateren, 1967 - 1972, 27
      - De vaststelling en wijziging van de Wet op de Territoriale Wateren waarin de soevereiniteit van deze wateren wordt vastgesteld door de regering van de Khmer Republiek, 1972, 28
  - Aangelegenheden van openbare orde, veiligheid, 4
    - Stukken betreffende de uitvaardiging van maatregelen door de regering van Cambodja met betrekking tot de beveiliging van het buitenlandse diplomatieke personeel te Phnom Penh., 1959-1961; 29; 1 omslag
    - Stukken betreffende het doen van het voorstel om de visumplicht voor Cambodjanen die naar Nederland willen reizen te laten vervallen met als doel de relatie tussen beide landen een meer vriendschappelijk karakter te geven., 1959-1964; 30; 1 omslag
    - Stukken betreffende de uitvoering van het beveiligingsbeleid door de regering van Cambodja door de verscherping van de controle bij de douane op de vliegvelden., 1965; 31; 1 omslag
    - Stukken betreffende de uitvaardiging van een toegangsverbod door de regering van Cambodja op verschillende plaatsen in Cambodja die grenzen met Thailand en Zuid-Vietnam met als doel de uitvoering van veiligheidsmaatregelen inzake de zich uitbreidende activiteiten van de Rode Khmer., 1968; 32; 1 omslag
  - Waterstaat, verkeer, vervoer en verbindingen, 5
    - Stukken betreffende luchtvaartaangelegenheden., 1958-1973; 33-35; 3 omslagen
      - Het afsluiten van luchtvaartovereenkomsten- en verbindingen met verschillende landen door de regering van Cambodja en de ontwikkelingen in het beleid van deze regering ten opzichte van in Cambodja gevestigde buitenlandse vliegtuigmaatschappijen, 1958 - 1962, 33
      - De vaststelling van het besluit door de regering van Cambodja om over te gaan tot de aanschaf van een nieuw vliegtoestel voor de civiele luchtvaart en de uitvaardiging van het verbod om over het stadsdeel van Phnom Penh te mogen vliegen, 1967 - 1973, 34
      - De verlening van een landingsvergunning aan de luchtvaartmaatschappij PanAm door de regering van Cambodja onder voorwaarde dat deze maatschappij een hotel bouwt en de verlening van goedkeuring voor de oprichting van een particuliere vliegtuigmaatschappij naast de bestaande staatsmaatschappij Royal Air Cambodge, 1969 - 1970, 35
    - Stukken betreffende de aanleg, onderhoud, verbetering en toezicht van waterwegen en havens., 1958-1975; 36-48; 2 pakken, 10 omslagen en 1 stuk
      - De vaststelling en de uitvoering van het beleid met betrekking tot het aanleggen en het verbeteren van havens door de regering van Cambodja, 1958 - 1964, 36
      - De belemmeringen in de binnenlandse en buitenlandse scheepvaart van en naar Cambodja als gevolg van het verbreken van de diplomatieke en consulaire betrekkingen met Zuid-Vietnam door de regering van Cambodja en de indiening van het verzoek bij de Nederlandse regering voor deelname in de Staatsscheepvaartonderneming, 1958 - 1965, 37
      - Artikel over de verschillende waterwegen in Cambodja, 1963, 38; stuk
      - Het verlenen van financiële, technische en advieskundige hulp door het buitenland bij het opzetten en uitvoeren van het plan tot het dienstbaar maken van de Mekongrivier en haar zijrivieren aan de sociaaleconomische ontwikkeling van de Khmer-republiek, Laos, Thailand en Zuid-Vietnam (Mekong-Project). 1964-1975, 39-46
        - 1964-1968, 39
        - 1966-1971, 40; pak
        - 1966-1973, 41; pak
        - 1968-1969, 42
        - 1970-1971, 43
        - 1971-1973, 44
        - 1973-1974, 45
        - 1974-1975, 46
      - De voorbereiding van de plannen van de regering van Cambodja om de havens van Sihanoukville en Phnom Penh te verbeteren met eventuele buitenlandse steun, 1965 - 1967, 47
      - Het verstrekken van informatie over mogelijke plannen van de regering van Cambodja om een kanaal aan te leggen tussen Phnom Penh en Kapot en om de haven van Phnom Penh te verbeteren en de bekendmaking van de reglementatie voor een douane-vrijezone in de haven van Sihanoukville, 1965 - 1969, 48
    - Stukken betreffende het verval van de weg van Phnom Penh naar de kust van Cambodja, de zogenaamde Khmer-Verenigde Staten-Vriendschapsweg., 1961; 49; 1 omslag
    - Stukken betreffende de bepaling door de regering van Cambodja om over te gaan tot een samenwerking met Philips over de levering van telecommunicatieapparatuur en het in dit kader door de Nederlandse gezant te Phnom Penh uitvoeren van een onderzoek naar de mogelijkheid tot een bezoek van prins Sihanouk aan de Philipsfabriek in Nederland., 1965-1969; 50; 1 omslag
  - Economie, 6
    - Algemeen, 6.1
      - Stukken betreffende het opstellen van algemene berichtgevingen omtrent de ontwikkelingen in de economie van Cambodja., 1955-1973; 51-52; 2 omslagen
        - 1955-1964, 51
        - 1965-1973, 52
      - Stukken betreffende het rapporteren over de handelsbezoeken van diverse landen aan Cambodja., 1959-1969; 53-55; 3 omslagen
        - Cuba, 1962, 53
        - Nederland, 1959 - 1962, 54
        - Sovjet-Unie en Noord-Korea, 1965 - 1969, 55
      - Stukken betreffende het ontvangen van economische en technologische hulpverlening van het buitenland., 1959-1974; 56-64; 2 pakken en 7 omslagen
        - De indiening van een aanvraag voor internationale hulpverlening door de regering van Cambodja en een door de Verenigde Naties opgesteld overzicht met de verschillende vormen van technologische, economische en materiële steun welke Cambodja heeft ontvangen van het buitenland, 1965 - 1974, 56; pak
        - De oprichting van een internationaal ondersteuningsfonds (Exchange Support Fund) voor de Khmer Republiek en het verzoek van de regering van Cambodja aan de Nederlandse regering om deel te nemen aan deze organisatie, 1965 - 1972, 57; pak
        - China en de Sovjet-Unie, 1959 - 1964, 58
        - Frankrijk, 1964, 59
        - Japan, 1959 - 1964, 60
        - Nederland, 1960 - 1964, 61
        - Tsjecho-Slowakije, 1961, 62
        - Verenigde Staten, 1960 - 1961, 63
        - West-Duitsland, 1961 - 1962, 64
    - Geld-, bank-, beurs- en kredietwezen, 6.2
      - Stukken betreffende buitenlandse investeringen., 1958-1968; 65-66; 2 omslagen
        - Het uitvoeren van een onderzoek naar de kredietfaciliteiten voor de export naar Cambodja door het Consulaat der Nederlanden en de vaststelling van de Wet inzake Buitenlandse Kapitaalinvesteringen door de regering van Cambodja, 1958 - 1962, 65
        - De vaststelling van faciliteiten ter bevordering van buitenlandse investeringen door de regering van Cambodja, 1967 - 1968, 66
      - Stukken betreffende de ontwikkeling van het begrotingsbeleid in Cambodja., 1958-1970; 67-69; 3 omslagen
        - Algemeen, 1963 - 1964, 67
        - De vaststelling van maatregelen door de regering van Cambodja inzake de bestrijding van de budgettaire moeilijkheden van het land, 1958 - 1964, 68
        - De goedkeuring van de nationale begroting door de Nationale Vergadering en de Raad van het Koninkrijk van Cambodja, 1968 - 1970, 69
      - Stukken betreffende de ontwikkelingen in het bankwezen., 1963-1971; 70-73; 4 omslagen
        - Het verstrekken van algemene informatie door de Banque Nationale du Cambodge over de ontwikkelingen binnen het bankwezen van Cambodja, 1963 - 1964, 70
        - De uitvoering van het beleid van de regering van Cambodja inzake het gebruik van acceptwissels daar waar sprake is van levering op krediet in de internationale handel, 1964, 71
        - De veranderingen in de houding van de regering van Cambodja ten opzichte van de Aziatische ontwikkelingsbank en de indiening van een aanvraag voor een lening, 1967 - 1970, 72
        - Jaarverslagen van de Staatshandelbank van Cambodja en het vaststellen van de ontwikkelingen in het (inter)nationale beleid op het gebied van geld- en bankzaken door de regering van Cambodja, 1968 - 1971, 73
      - Stukken betreffende de ontwikkelingen in het internationale betalingsverkeer., 1969-1972; 74; 1 omslag
    - Goederen, 6.3
      - Stukken betreffende de ontwikkeling in het import- en exportbeleid van Cambodja., 1958-1970; 75-79; 5 omslagen
        - De vaststelling en wijziging van het beleid ten aanzien van het im- en exportbeleid door de regering van Cambodja, 1958 - 1964, 75
        - Verzamelen van informatie over de importcijfers van Cambodja, 1961 - 1964, 76
        - De uitvaardiging van het verbod op de in- en uitvoer van riels in bankbiljetten door de regering van Cambodja, 1962 - 1964, 77
        - Handelsstatistieken en overzichten van de exportcijfers, 1962 - 1964, 78
        - De instelling van een overheidsinstantie welke belast is met de in- en uitvoer van goederen (Société Nationale d'Exportation et d'Importation) en de vaststelling van nieuwe wet- en regelgeving ten behoeve van de liberalisering van het handelsverkeer door de regering van Cambodja, 1965 - 1970, 79
      - Stukken betreffende de ontwikkelingen in het handelsbeleid van Cambodja: handelsbetrekkingen en -overeenkomsten van Cambodja met het buitenland., 1958-1973; 80-96; 15 omslagen en 2 stukken
        - Diverse landen, 1958, 80
        - Bulgarije, 1961 - 1963, 81
        - China, 1962 - 1963, 82; stuk
        - Egypte, 1960 - 1961, 83
        - Frankrijk, 1963, 84
        - Frankrijk, 1965, 85
        - Japan, 1960 - 1962, 86
        - Joegoslavië, 1959 - 1964, 87
        - Laos, 1959, 88
        - Nederland, 1959-1964, 89
        - Nederland, 1973, 90
        - Oost-Duitsland, 1963, 91
        - Polen, 1958, 92
        - Sovjet-Unie, 1959, 93; stuk
        - Tsjecho-Slowakije, 1963, 94
        - Vietnam, 1958, 95
        - West-Duitsland, 1960 - 1961, 96
      - Stukken betreffende de uitvaardiging door de regering van Cambodja van een wet waardoor het verzekeringswezen van Cambodja omgezet wordt in een staatsmonopolie., 1964; 97; 1 omslag
    - Productie en consumptie, 6.4
      - Stukken betreffende de productie en consumptie van goederen., 1959-1964; 98-100; 3 omslagen
        - De oprichting van binnenlandse en buitenlandse bedrijven in Cambodja, 1959 - 1964, 98
        - De indiening van een verzoek om Nederlandse technologische hulp bij de ontwikkelingen in de landbouw en het vaststelling van de verwachtingen inzake de landbouwproductie door de regering van Cambodja, 1960 - 1964, 99
        - De vaststelling van vijfjaren- en productieplannen door de regering van Cambodja, 1964, 100
      - Stukken betreffende de ontwikkeling van industrieën in Cambodja., 1960-1972; 101-103; 3 omslagen
        - De oprichting van verschillende industrieën in Cambodja, 1960 - 1964, 101
        - Land- en tuinbouwindustrie, 1965 - 1969, 102
        - Olie-industrie, 1965 - 1972, 103
  - Sociale aangelegenheden, 7
    - Stukken betreffende het bemiddelen inzake het verlenen van hulp door het Rode Kruis aan Cambodja in verband met de watersnood en het (mede)organiseren van deze hulp., 1961-1962; 104; 1 omslag
    - Stukken betreffende het (mede)organiseren van een Hollandse dag voor de International Woman's Club., 1962; 105; 1 omslag
    - Stukken betreffende het verzoek van Cambodja om hulp aan de slachtoffers van het oorlogsgeweld en het ondersteunen van het Rode Kruis te Cambodja., 1970-1974; 106; 1 omslag
  - Culturele aangelegenheden, voorlichting, 8
    - Stukken betreffende de uitvaardiging van maatregelen door de regering van Cambodja ter bevordering van het toerisme., 1960-1970; 107-108; 2 omslagen
      - 1960-1964, 107
      - 1969-1970, 108
    - Stukken betreffende de bevordering van de culturele betrekkingen met het buitenland door de regering van Cambodja., 1961-1963; 109; 1 omslag
    - Stukken betreffende de ontwikkeling van de persagentschappen in Cambodja., 1961-1963; 110; 1 omslag
    - Stukken betreffende de verlening van hulp door de regering van Tsjecho-Slowakije aan Cambodja op industrieel gebied en het weergeven van de inhoud van de toespraak van prins Sihanouk tijdens de opening van een industriële tentoonstelling van zware industrie uit Tsjecho-Slowakije., 1962; 111; 1 omslag
    - Stukken betreffende het ontvangen en bestuderen van een publicatie van het Koninklijk Instituut voor de Tropen te Amsterdam met algemene documentatie over Cambodja., 1962; 112; 1 omslag
  - Staatkunde, landsverdediging, internationale organisaties, 9
    - Staatkunde, 9.1
      - Stukken betreffende de ontwikkelingen in de binnenlandse politiek van de regering van Cambodja., 1956-1975; 113-123; 2 pakken en 9 omslagen
        - Algemeen. 1956-1972, 113-115
          - 1956-1960, 113; pak
          - 1961-1964, 114
          - 1970-1972, 115
        - Het versturen van jaarrapporten welke door de regering van Cambodja zijn opgesteld over de ontwikkelingen in het land, aan de Nederlandse minister van Buitenlandse Zaken. 1957-1971, 116-117
          - 1957-1964, 116
          - 1964-1971, 117
        - Mutaties binnen het kabinet van Cambodja, 1958 - 1964, 118
        - De ontwikkelingen in de publieke opinie omtrent het functioneren van prins Sihanouk en het weergeven van de veranderingen in de regering van Cambodja en de vervanging van haar staatshoofd, 1965 - 1972, 119
        - Het doorgeven, aan de Nederlandse Minister van Buitenlandse Zaken, van de veranderingen in de regering van Cambodja en de verkrijging van een permanente vertegenwoordiger bij de Verenigde Naties, 1965 - 1975, 120
        - Het verloop van het binnenlandse politieke beleid van de regering van Cambodja, de afzetting van prins Sihanouk en de uitroeping van de Republiek Cambodja (Khmer-republiek) door de Nationale Vergadering en de Senaat, 1970, 121; pak
        - De ontwikkelingen in de samenstelling en de functie van de regering in ballingschap te Peking onder leiding van prins Sihanouk en het opstellen van een verslag inzake het staatsbezoek van de prins aan Algerije, 1970 - 1972, 122
        - Het afsluiten van overeenkomsten inzake het opvangen van Khmer-vluchtelingen door Maleisië in samenwerking met verschillende internationale hulporganisaties en het uitvaardigen van een verklaring omtrent de toestanden in de Khmer-republiek ten aanzien van burgers en het vragen om hulp van de Algemene Vergadering van de Verenigde Naties hierover, 1973 - 1975, 123
      - Stukken betreffende het overnemen van de waarneming van het Consulaat van België te Phnom Penh door de Nederlandse consul aldaar en het rapporteren over de mutaties binnen de diplomatieke vertegenwoordiging van vreemde staten (corps diplomatique) bij de regering van Cambodja en over de ontwikkeling van de diplomatieke betrekkingen van Cambodja met het buitenland., 1957-1964; 124-127; 4 omslagen
        - 1957-1964, 124
        - 1958-1962, 125
        - 1959-1964, 126
        - 1961, 127
      - Dienstreizen naar Cambodja door de Nederlandse minister van Buitenlandse Zaken, 1957 - 1963; 128; 1 omslag
      - Staatsbezoeken van en naar Cambodja., 1959-1971; 129-134; 5 omslagen
        - Het afleggen van staatsbezoeken door prins Sihanouk aan het buitenland en het afleggen van bezoeken van buitenlandse hoogwaardigheidsbekleders aan Cambodja en het informeren van de Nederlandse minister van Buitenlandse Zaken over de diplomatieke betrekkingen tussen Cambodja en Noord-Korea, 1959 - 1964, 129
        - Staatsbezoeken van prins Sihanouk aan het buitenland. 1959-1966, 130-132
          - 1959-1966, 130
          - 1962-1964, 131
        - Staatsbezoek van prins Sihanouk aan China, 1963, 132
        - Het afleggen van staatsbezoeken door hoogwaardigheidsbekleders van Cambodja aan het buitenland, 1965 - 1971, 133
        - Het afleggen van staatsbezoeken van buitenlandse hoogwaardigheidsbekleders aan Cambodja, 1968 - 1970, 134
      - Dienstreizen van diverse Nederlandse diplomatieke vertegenwoordigers., 1961-1965; 135-137; 3 omslagen
        - A.F. Calkoen, ambassadeur te Bangkok, 1961 - 1965, 135
        - A.B. Hoytink, tweede ambassadesecretaris, 1961 - 1962, 136
        - E.Th.E. Mathon, tweede ambassadesecretaris, 1964, 137
      - Het voeren van overleg over een eventueel bezoek van prins Sihanouk aan Nederland en de mogelijke gevolgen van een dergelijk bezoek aan een westers land voor het beleid van de regering van Cambodja ten opzichte van niet-westerse landen., 1962-1965; 138-139; 2 omslagen
        - 1962, 138
        - 1965, 139
      - Algemene stukken betreffende de ontwikkelingen in de buitenlandse politiek van de regering van Cambodja., 1960 - 1964; 140; 1 omslag
      - De neutrale positie van de regering van Cambodja ten opzichte van de Nederlandse regering inzake Nederlands Nieuw-Guinea en de berichtgeving omtrent deze kwestie in de pers van Cambodja, 1957 - 1962; 141; 1 omslag
      - De diplomatieke betrekkingen van Cambodja met het buitenland., 1958-1974; 142-179; 2 pakken en 35 omslagen
        - Diverse landen. 1958-1964, 142
        - Diverse landen. 1961, 143
        - Diverse landen. 1965-1972, 144; pak
        - Australië, 1967 - 1968, 145
        - België, 1961 - 1962, 146
        - Birma, 1967, 147
        - Brazilië, 1965, 148
        - China. 1958-1964, 149
        - China. 1965-1971, 150
        - Engeland, 1965, 151
        - Ethiopië, 1968, 152
        - Frankrijk. 1964-1965, 153
        - Frankrijk. 1965-1973, 154
        - India, 1969 - 1970, 155
        - Indonesië. 1961-1964, 156
        - Indonesië. 1965-1966, 157
        - Japan, 1967, 158
        - Joegoslavië. 1964, 159
        - Joegoslavië. 1968, 160
        - Laos. 1959-1963, 161
        - Laos. 1967-1970, 162
        - Nederland. 1962-1963, 163
        - Nederland. 1965-1974, 164
        - Het rapporteren over de misverstanden rondom de status van het bezoek van Generaal Broekmeyer bij zowel de regering van Cambodja als van Nederland, 1966 - 1969, 165
        - Nieuw-Zeeland, 1971, 166
        - Oost-Duitsland. 1959-1964, 167
        - Oost-Duitsland. 1967, 168
        - Sovjet-Unie. 1961-1964, 169
        - Sovjet-Unie. 1965, 170
        - Sovjet-Unie. 1965-1970, 171
        - Thailand, 1958 - 1972, 172
        - Tsjecho-Slowakije, 1960 - 1964, 173
        - Verenigde Staten. 1959-1964, 174
        - Verenigde Staten. 1965-1970, 175
        - Vietnam. Algemeen. 1958-1964, 176; pak
        - Vietnam. Algemeen. 1963-1973, 177
        - Vietnam. Algemeen. 1970-1971, 178
        - De ontwikkeling van het buitenlandse politieke beleid ten opzichte van de conflicten met Noord- en Zuid-Vietnam, 1964, 179
      - De poging van prins Sihanouk van Cambodja om geschillen te beslechten in Zuidoost Azië en het weergeven van de relatie tussen Cambodja en Thailand en de ontwikkelingen in het (inter)nationale beleid inzake de waarborging van de neutraliteit van Cambodja in Azië, 1964; 180; 1 omslag
      - De bepaling van het beleid door de regering van Cambodja inzake het door de Verenigde Staten en Zuid-Vietnam bombarderen van grondgebied van Cambodja en het international aanhangig maken van deze kwestie, 1965 - 1972; 181; 1 omslag
      - De vaststelling en wijziging van het buitenlands beleid van de regering van Cambodja, 1969 - 1973; 182; pak
      - De oproeping tot hulp door de regering van Cambodja bij de internationale gemeenschap voor de bescherming van het tempelcomplex Angkor te Siem Reap vanwege het feit dat dit complex gebruikt wordt door de Vietcong en de Noord-Vietnamezen in hun strijd tegen elkaar, 1970 - 1972; 183; 1 omslag
    - Landsverdediging, 9.2